臺灣高雄地方法院刑事判決　　　　　　　　　　　　九十一年度易字第一三一九號
　　公　訴　人　臺灣高雄地方法院檢察署檢察官
　　被　　　告　甲○○
右列被告因電子遊戲場業管理條例案件，經檢察官提起公訴（九十年度偵字第一八七
二六、一九八三六號），本院判決如左：
    主  文
本件免訴。
    理  由
一、公訴意旨如起訴書所載（如附件）。
二、按案件曾經判決確定者，應為免訴之判決，此項原則關於實質上一罪或裁判上一
    罪，均有其適用。連續犯係裁判上一罪，其一部分犯罪事實曾經判決確定者，其
    效力當然及於全部，故檢察官復將其他部分重行起訴，亦應諭知免訴之判決（最
    高法院四十九年台非字第二Ｏ號判例參照）。
三、查本件被告前被訴基於常業賭博之犯意，自九十年九月間某日起，在設於屏東縣
    枋寮鄉○○路一百五十六號之「界揚超商」內，雇用與其有犯意聯絡之店員楊麗
    英擔任洗分及兌換金錢之工作，擺設賭博性電動機具龍鳳一台、春秋二代一台、
    千禧龍一台、劍龍一台、動物柏青樂一台、超級金龍鳳一台、金象王一台、滿貫
    王三台，合計十台，供不特定人賭博財物。其賭客均係以十元硬幣投入電動機具
    投幣口之方式賭博，賭客每次押注，若押中，可在該電動賭博機具內以預設之程
    式賠付若干倍數之分數，若未押中，該投入金額即由電動賭博機具沒入，然後再
    以累計於電動賭博機具內之分數，以一比一之比例兌換現金，藉此射倖性之方式
    ，計算輸贏，賴以維生。嗣於九十年十一月五日二十三時許，在該處為警查獲，
    所涉刑法第二百六十七條之常業賭博罪嫌，業經臺灣屏東地方法院檢察署檢察官
    提起公訴，並由臺灣屏東地方法院於九十年十二月二十八日判處有期徒刑三月，
    於九十一年二月二十七日確定，且於同年四月九日易科罰金執行完畢在案，有該
    判決書一份及臺灣屏東地方法院檢察署九十一年四月九日罰字第０九一００六六
    八號自行收納款項統一收據一份、臺灣高等法院被告全國前案紀錄表等附卷足憑
    。該案確定判決書雖僅依刑法常業賭博罪論處，並未援引電子遊戲場業管理條例
    第二十二條之犯罪詳予論述，惟依該判決書所載被告為警查獲後係辯稱：該電動
    機具是要賣的，平常僅給人試打云云，正與其在本案偵查中之辯詞相同，而被告
    確未依電子遊戲場業管理條例相關規定辦理營業登記之事實，亦經被告在本院審
    理時供明在卷，足見，被告在該案擺設電動機具亦未依法辦理營利事業登記，即
    行經營電子遊戲業，仍犯有同條例第二十二條之罪甚明。核被告所犯前開常業賭
    博罪與漏論之電子遊戲場業管理條例第二十二條之罪間，有方法、目的之牽連關
    係，應依牽連犯之規定論以較重之常業賭博罪（最高法院九十年台非字第二七六
    號判決參照）。二罪間既具有牽連犯之裁判上一罪關係，則前開就常業賭博之一
    部犯罪之確定判決，其效力自及於漏未審究之他部即電子遊戲場業管理條例第二
    十二條之部分。本件檢察官起訴之犯罪事實，同為基於概括之犯意，自九十年九
    月間某日起，在高雄市「豪克便利超商」、「吉揚超商」內，擺設電子遊戲機滿
    貫大亨、麻將、動物柏青哥、大舞台、王牌等電動機具，分別於九十年九月二十
    七日、同年十月三日為警查獲，因認被告連續犯電子遊戲場業管理條例第二十二
    條之罪等情，被告本案犯罪之時間，與被告在上開前案之犯罪時間，正係同時或
    先後，其時間非常相接，犯罪手法亦屬相同，觸犯同一罪名之罪，顯係基於概括
    犯意反覆為之，自屬連續犯，為裁判上一罪，依審判不可分原則，該案判決之效
    力，應及於全部犯罪事實，揆諸前揭說明，爰不經言詞辯論，逕為諭知免訴之判
    決。
據上論結，應依刑事訴訟法第三百零二條第一款、第三百零七條判決如主文。
中      華      民      國      九十一      年      五    月    十五    日
                                    臺灣高雄地方法院刑事第一庭
                                        法  官  林  水  城
右正本證明與原本無異。
如不服本判決，應於判決送達後十日內，向本院提出上訴狀。
                                        書記官  蔡  燦  彬
中      華      民      國      九十一      年      五    月    十七    日
